# 请教现金流量的问题？

提问人：renpc0428 时间：2015-12-22 15:03:51
资产负债表日，承兑汇票保证金剩余期限不足 3 个月，是否可以作为现金等价物？

回答人：chenyiwei
不可以作为“现金”，因为不能随时不受限制地用于对外支付用途； 不可以作为“现金等价物”，因为不是流动性强的投资。

提问人：丫头 1982 时间：2015-12-23 12:37:39
那承兑保证金的利息呢？

回答人：chenyiwei
承兑保证金的利息一般也是一样被冻结的，到期后才能取回，所以和保证金的本金一样处理，不作为现金及现金等价物。